臺灣板橋地方法院交通事件裁定　　　　　96年度交聲字第65號
原處分機關　交通部公路總局臺北區監理所板橋監理站
異　議　人
即受處分人　乙○○
上列異議人即受處分人因違反道路交通管理處罰條例案件，對於
交通部公路總局臺北區監理所板橋監理站民國96年1月4日所為之
板監裁字第裁 41－C00000000號處分，聲明異議，本院裁定如下
：
    主  文
異議駁回。
    理  由
一、按「汽車（包括機器腳踏車）駕駛人，有下列情形之一者，
    處新臺幣六千元（下同）以上一萬二千元以下罰鍰，並當場
    禁止其駕駛：五、駕駛執照吊扣期間駕駛小型車或機器腳踏
    車」、「第五款並吊銷其駕駛執照」、「汽車駕駛人，曾依
    本條例其他各條規定吊銷駕駛執照者，一年內不得考領駕駛
    執照」，道路交通管理處罰條例第二十一條第一項第五款、
    第四項後段、第六十七條第三項定有明文。
二、本件原處分認異議人即受處分人乙○○騎乘車號ＡＦ七─０
    一一號重型機車，於民國九十五年十一月一日上午五時二十
    分許，行經臺北縣永和市○○路五十七巷口，為臺北縣政府
    警察局永和分局秀朗派出所執勤員警攔查，發現其機車駕駛
　　執照已為監理機關吊扣（期間自九十五年十月十六日至同年
　　十一月十五日止），乃當場掣單舉發「駕駛執照吊扣期間駕
　　駛機器腳踏車」違規。受處分人於應到案日期前提出申訴，
　　經原處分機關函請舉發機關調查結果，仍認受處分人有上開
    駕駛執照吊扣期間駕駛機器腳踏車之違規行為，原處分機關
    乃依道路交通管理處罰條例第二十一條第一項第五款、第四
    項後段、第六十七條第三項及違反道路交通管理事件統一裁
    罰基準表規定，裁處罰鍰六千元，吊銷駕駛執照，一年內禁
    考。
三、異議意旨略以：當天係由張瑋庭騎乘機車搭載異議人，警方
    攔檢當時車已熄火亦未發動騎乘，異議人並無駕駛行為，詎
    遭舉發本件違規，實屬冤抑。
四、經查：本件異議人之機車駕駛執照，經監理機關執行吊扣，
    期間自九十五年十月十六日至同年十一月十五日止，其於吊
    扣期間之九十五年十一月一日上午五時二十分許，騎乘車號
    ＡＦ七─０一一號重型機車，行經上開地點，為警攔查發現
    其有「駕駛執照吊扣期間駕駛機器腳踏車」之違規行為，乃
    當場掣單舉發之事實，業據證人即本件舉發警員甲○○於本
    院調查時到庭證述當時取締過程綦詳（詳本院九十六年二月
    九日訊問筆錄），並有北縣警交字第Ｃ00000000號
    舉發違反道路交通管理事件通知單、臺北縣政府警察局永和
    分局九十五年十一月二十四日北縣警永裁字第０九五００三
    八０二五書函影本、異議人機車駕照基本資料查詢表各一件
    附卷可稽。雖異議人矢口否認有何駕駛行為，並以前揭情詞
    置辯，然查，本件證人即舉發員警甲○○到庭結證稱：「我
    和另一名警員於九十五年十一月一日凌晨四點至六點執行巡
    邏勤務，看到異議人騎乘機車搭載一名女子從福和路五十七
    巷全家便利商店往永福橋方向行進，後來我們繞了一圈回來
    ，又看到他們還是騎著機車在便利商店附近繞來繞去，我們
    覺得他們兩人行跡很可疑，就將他們攔下盤查，我們請他們
    兩人下車，異議人說他什麼證件都沒有帶，我們就帶他們回
    秀朗派出所查明身分，異議人告訴我們他的身分證字號及他
    的名字，出生年月日，我們就去查他的駕照，但是他的駕照
    顯示是吊扣期間，異議人當場也有看到電子閘門的資料，異
    議人沒有特別解釋什麼，經我們查明之後，就在秀朗派出所
    內開單，他們當場簽收」、「（問：有無查明女乘客的身分
    ？）沒有。」、「（問：為何沒有？）因為那時我們只有查
    駕駛者的身分」、「（問：當時你們在巷口查獲異議人時，
    異議人有無說車子不是他本人騎乘的，是該名女子騎乘？）
    無。」等語，可知證人係於第二次見到異議人騎乘機車搭載
    一名女子，在同一地點附近徘徊始予攔停盤查，並非猝然所
    見，且依證人之職務經驗，當時既認二人行蹤可疑，於攔停
    前即已提高注意，其觀察程度自較平常更為專注，迄異議人
    將車停止後下車接受盤查整個取締過程持續無中斷，對於孰
    為駕駛人一節誤判之可能性極低，參以證人曾帶同異議人及
    該名女乘客前往派出所查驗身分，與異議人有一段時間之接
    觸，對於異議人是否為該駕駛人之辨識應無訛誤。況警方自
    始僅針對異議人之身分加以查證，對於同時查獲之該名女子
    年籍資料未為任何查詢，此益徵異議人確為駕駛人無疑。衡
    諸本件證人與異議人並不認識，亦無任何嫌隙，偶然發現本
    件違規事實，衡情應無設詞攀誣，或虛構違規事實以陷害異
    議人之可能。另以警員執行公務時，本身即受有行政懲處責
    任之監督，且其到庭具結作證，更係以刑事責任擔保其證言
    之真實性，故證人即警員甲○○之前開證述內容，以及其所
    紀錄舉發之本件違規事實，應無不可採信之處。是異議人確
    有於駕駛執照吊扣期間駕車之違規事實，應堪認定。從而，
    原處分機關據以援引前開規定，裁處異議人罰鍰六千元，吊
    銷駕駛執照，一年內禁考，於法並無違誤。本件異議為無理
    由，應予駁回。
據上論斷，應依道路交通案件處理辦法第十九條，裁定如主文。
中　　華　　民　　國　　96　　年　   2　　月　　14　　日
                        交通法庭  法　官  劉  安  榕
上列正本證明與原本無異。
如不服本裁定，應於裁定送達後五日內向本院提出抗告狀。
                                  書記官  楊  馥  如
中　　華　　民　　國　　96　　年　　2 　　月　　14　　日
